臺灣屏東地方法院刑事判決　　　　　　　　　　　　九十二年度交訴字第一三號
　　公　訴　人　臺灣屏東地方法院檢察署檢察官
　　被　　　告　甲○○
右列被告因過失致死等案件，經檢察官提起公訴（九十二年度偵字第四二八一號、九
十二年度偵字第四八八四號），本院裁定以簡式判決程序進行，茲判決如左：
     主  文
甲○○服用酒類，不能安全駕駛動力交通工具而駕駛，處有期徒刑肆月；又駕駛動力
交通工具肇事，致人受傷而逃逸，處有期徒刑壹年；又過失致人於死，處有期徒刑拾
月，應執行有期徒刑貳年。緩刑肆年。
     事  實
一、甲○○明知駕駛執照經吊銷後，不得駕駛汽車，且其於民國九十二年八月二十一
    日凌晨二時許，在屏東縣佳冬鄉○○村○○路「歌聲小吃部」與友人飲酒，已因
    飲酒過量而有意識模糊、判斷力及反應能力遲鈍等酒醉現象，達不能安全駕駛動
    力交通工具之狀況，仍於同日四時許自上開小吃部出發，駕駛已遭註銷車牌之車
    牌號碼ＷＨ—八五二一號自用小貨車，沿屏東縣佳冬鄉○○村○○路由北往南方
    向行駛，途經該路一八五號前時，本應注意車前狀況，隨時採取必要之安全措施
    ，以避免危險之發生，且於因雨霧致視線不清時，應減速慢行，作隨時停車之準
    備，而依當時天候雨，有些微晨光，道路為柏油路面，無障礙物，視距良好，依
    其駕駛汽車經驗、智識及能力亦無不能注意之情事，竟酒醉駕駛上開自用小貨車
    ，自後追撞楊興源所騎乘，沿相同方向行駛之腳踏車後方，致楊興源人車倒地，
    其身體並因撞擊而滾入停放於路旁之郭源轉所有，車牌號碼ＷＨ—七三七二號自
    用小貨車底部，而受有腦部外傷併腦挫傷等傷害，嗣於同日凌晨六時三十分許經
    郭源轉發現送醫急救，仍因傷重於同日七時五十三分不治死亡。詎甲○○於肇事
    後，並未下車察看、對楊興源施以救護，反另行起意，駕車逃離現場。經警方於
    現場採集肇事車輛遺留之漆塊及比對腳踏車凹痕後，始於同日八時十分許，循線
    在屏東縣佳冬鄉○○村○○街十號甲○○居處查獲，並測得其呼氣酒精濃度達每
    公升零點五八毫克。
二、案經屏東縣警察局枋寮分局報驗後由臺灣屏東地方法院檢察署檢察官偵查起訴。
     理  由
一、上述事實，已據被告甲○○於本院審判期日時坦白承認，並有道路交通事故調查
    報告表一份、車禍現場及被告駕駛之車牌號碼ＷＨ—八五二一號自用小貨車肇事
    後停放位置照片共十幀、漆塊比對照片十七幀在卷可資佐證，而被告於肇事當日
    八時十分許為警查獲後，經警施測呼氣中所含酒精成分尚有每公升零點五八毫克
    ，有被告之酒精測定值數據單一紙可據，依卷附血液中酒精濃度與酒醉程度及呈
    現症狀之關係表所示，被告當時已呈現中度酩酊、運動失調、平衡障礙、判斷力
    遲鈍等症狀，被告亦自承當時精神狀態恍然，無法正確處理事務等情；又中央警
    察大學所作酒精濃度與肇事率之關係實驗顯示，於飲酒後呼氣中酒精濃度逾每公
    升零點五五毫克時，將出現平衡感不足與障礙度升高之狀態，肇事率為一般人之
    十倍，而被告甲○○上開受測數值猶高於此，是被告當時確已酒醉達於不能安全
    駕駛動力交通工具之狀況。另被害人楊興源確因本件車禍受有頭部外傷併腦挫傷
    之傷害，經送醫急救後，仍於九十二年八月二十一日七時五十三分許不治死亡等
    情，亦經臺灣屏東地方法院檢察署檢察事務官督同法醫師相驗明確，製有相驗屍
    體證明書、鑑定驗斷書、勘驗筆錄及相驗報告書暨枋寮醫院診斷證明書一紙等在
    卷足憑，被害人楊興源死亡係因被告酒醉駕車，未注意車前狀況及減速慢行所致
    ，應無疑義。
二、按汽車駕駛人飲酒後其吐氣所含酒精成份超過每公升零點二五毫克以上者，不得
    駕車；又汽車行駛時，駕駛人應注意車前狀況，並隨時採取必要之安全措施；行
    車速度，依速限標誌或標線之規定，無標誌或標線者於因雨霧致視線不清或道路
    發生臨時障礙時，均應減速慢行，作隨時停車之準備，道路交通安全規則第一百
    十四條第二款、第九十四條第三項及第九十三條第一項第二款後段分別定有明文
    。依車禍現場及肇事車輛照片所示，被害人楊興源自正常行車處被撞擊而彈入停
    放路邊之自用小貨車底部，而被告甲○○所有之車牌號碼ＷＨ—八五二一號自用
    小貨車擋風玻璃右側仍留有大片撞擊痕跡，足見車禍當時被告車速非慢，確有未
    注意車前狀況及依規定減速慢行之情事，再依道路交通事故調查報告表記載，當
    時天候為雨天、光線為晨光、路面鋪設柏油、無缺陷、視距良好、並無障礙物之
    情況，可見被告當時並無不能注意之情事，竟疏未注意，以致撞及被害人腳踏車
    ，造成被害人死亡，被告就本件事故之發生顯有過失。又本件被害人楊興源之死
    亡既因被告之過失所致，二者間具相當因果關係無疑。本件事證已明，被告犯行
    應堪認定。
三、核被告甲○○所為，係犯刑法第一百八十五條之三之服用酒類不能安全駕駛動力
    交通工具而駕駛罪、同法第一百八十五條之四駕駛動力交通工具肇事致人受傷而
    逃逸罪及同法第二百七十六條第一項之過失致人於死罪。被告所犯上開服用酒類
    不能安全駕駛動力交通工具而駕駛罪、駕駛動力交通工具肇事致人受傷而逃逸罪
    及過失致人於死罪等三罪間，犯意各別，罪名互異，應予分論併罰。又被告無駕
    駛執照，復酒醉駕車，因而致人死亡，應依道路交通管理處罰條例第八十六條第
    一項規定，就過失致死部分加重其刑。爰審酌被告素行、無視政府法令長期之宣
    導，猶酒後駕車，態度輕率，過失情節非輕，對被害人及其家屬所造成之傷害甚
    鉅，惟被告肇事後，已於九十二年十二月三十日於屏東縣佳冬鄉調解委員會與被
    害人家屬調解成立，徵得原諒並賠償損失，有該委員會調解筆錄一紙可稽，犯後
    態度尚可等一切情狀，分別量處如主文所示之刑，並定其應執行之刑。另被告前
    於六十九年間雖曾因殺人未遂案件經法院判決有期徒刑五年，並於七十七年九月
    十五日執行完畢，然其於執行完畢後五年以內未曾受有期徒刑以上刑之宣告，有
    臺灣高等法院被告全國前案紀錄表一紙附卷可查，其此因一時失慮，誤罹刑章，
    犯罪後並已知所悔悟，諒其經此偵審程序及刑之宣告後，應能切實改過，信無再
    犯之虞，本院因認所宣告之刑以暫不執行為適當，爰併予以宣告緩刑四年，用啟
    自新。
據上論斷，應依刑事訴訟法第二百九十九條第一項前段、第二百七十三條之一第一項
，道路交通管理處罰條例第八十六條第一項，刑法第一百八十五條之三、第一百八十
五條之四、第二百七十六條第一項、第五十一條第五款、第七十四條第二款，罰金罰
鍰提高標準條例第一條前段，判決如主文。
本案經檢察官莊啟勝到庭執行職務。
中      華      民      國    九十三    年    一      月      十九      日
                                      臺灣屏東地方法院交通法庭
                                            法  官  林柏泓
右正本證明與原本無異。
如不服本判決應於收受本判決後送達後十日內向本院提出上訴書狀，其未敘述上訴理
由者，並得於提起上訴後十日內向本院補提理由書狀（均須按他造當事人之人數附繕
本 ）「切勿逕送上級法院」
                                           書記官   吳光璵
中      華      民      國    九十三    年    一      月      十九      日
附錄：
中華民國刑法第一百八十五條之三
服用毒品、麻醉藥品、酒類或其他相類之物，不能安全駕駛動力交通工具
而駕駛者，處一年以下有期徒刑、拘役或三萬元以下罰金。
中華民國刑法第一百八十五條之四
駕駛動力交通工具肇事，致人死傷而逃逸者，處六月以上五年以下有期徒
刑。
中華民國刑法第二百七十六條
 (過失致死罪)
因過失致人於死者，處二年以下有期徒刑、拘役或二千元以下罰金。
從事業務之人，因業務上之過失犯前項之罪者，處五年以下有期徒刑或拘
役，得併科三千元以下罰金。
